最高法院刑事裁定　　　　　　　一○○年度台抗字第四五○號
抗　告　人　羅盛甲
上列抗告人因違反毒品危害防制條例案件，不服台灣高等法院高
雄分院中華民國一００年五月十八日駁回聲請具保停止羈押之裁
定（一００年度聲字第五七四號），提起抗告，本院裁定如下：
    主  文    
抗告駁回。 
    理  由
按停止羈押，指受羈押之被告仍有羈押之原因，但無繼續羈押之
必要，而以具保、責付或限制住居之處分方法，代替羈押處分而
停止羈押之執行。被告有無繼續羈押之必要，事實審法院本得斟
酌訴訟進行程度及其他一切情形而為認定，故受羈押之被告除確
有刑事訴訟法第一百十四條所列情形之一，經具保聲請停止羈押
不得駁回者外，如以其他原因聲請具保停止羈押，其應否准許，
事實審法院自有認定裁量之權。苟其此項裁量判斷，並不悖乎經
驗法則或論理法則，又於裁定書內論述其何以作此判斷之心證理
由者，即不得任意指摘其為違法。本件原裁定以：抗告人即被告
羅盛甲因違反毒品危害防制條例案件，經訊問後，認為犯罪嫌疑
重大，而有刑事訴訟法第一百零一條第一項第一款、第三款之情
形，非予羈押，顯難進行審判、執行，因而執行羈押在案。聲請
意旨略稱：家有年邁雙親，患有重病，生活無法自理，須仰賴抗
告人照顧，並無應予羈押顯難進行追訴、審判、執行之情形，為
盡人子義務，准予具保等語。惟抗告人被訴違反毒品危害防制條
例第四條第一項之販賣第一級毒品罪嫌，經第一審及原審以所犯
毒品危害防制條例第五條第一項之罪，判決有期徒刑五年六月，
及駁回上訴在案，抗告人所犯係最輕本刑為五年以上有期徒刑之
罪，有規避未來執行及審判進行之可能性，有相當理由認為抗告
人有逃亡之虞，既經判處罪刑，犯罪嫌疑重大，非經羈押顯難進
行審判或執行，而有羈押之必要，足證有刑事訴訟法第一百零一
條第一項第一款、第三款之羈押原因存在，且有相當理由認有逃
亡之虞，而有繼續羈押之必要，認羈押原因尚未消滅。並說明所
述有高齡父母尚待照顧等情，並非原羈押之事由，亦不足作為原
羈押原因業已消滅或無羈押必要之理由，或刑事訴訟法第一百十
四條所定各款不得駁回其聲請具保停止羈押聲請之事由。因而駁
回抗告人具保停止羈押之聲請，經核並無違誤。抗告意旨任憑己
見，仍主張並無逃亡之虞，也無羈押必要性，父母確需抗告人扶
養照顧，指摘原裁定不當，非有理由，應予駁回。
據上論結，應依刑事訴訟法第四百十二條，裁定如主文。
中    華    民    國  一○○  年    六    月   十六   日
                      最高法院刑事第九庭
                          審判長法官  石  木  欽  
                                法官  洪  佳  濱  
                                法官  韓  金  秀  
                                法官  段  景  榕  
                                法官  周  煙  平  
本件正本證明與原本無異
                                      書  記  官  
中    華    民    國  一○○  年    六    月  二十一  日
                                                      K